臺灣板橋地方法院刑事判決　　　　　　　96年度訴字第3805號
公　訴　人　臺灣板橋地方法院檢察署檢察官
被　　　告　甲○○
　　　　　　　　　　（現於臺灣臺北監獄臺北分監另案執行）
上列被告因違反毒品危害防制條例案件，經檢察官提起公訴（96
年度毒偵字第7270號），於本院準備程序進行中，被告就被訴之
事實為有罪陳述，經告知被告簡式審判程序之旨，並聽取當事人
之意見後，裁定進行簡式審判程序判決如下：
    主  文
甲○○施用第一級毒品，累犯，處有期徒刑拾月。扣案海洛因捌
包（驗後合計淨重壹點貳肆公克）沒收銷燬之；上開海洛因之外
包裝袋捌只（總重貳公克）沒收之。
    事  實
一、甲○○前於民國90年間因施用毒品案件，經本院90年度毒聲
    字第3139號裁定送觀察、勒戒後，因認有繼續施用毒品之傾
    向，再經本院以90年度毒聲字第4282號裁定令入戒治處所施
    以強制戒治，嗣因戒治成效良好，而經本院以91年度毒聲字
    第1337號裁定停止戒治，所餘戒治期間付保護管束，惟其因
    於保護管束期間內再有施用毒品之行為，違反保護管束應遵
    守事項情節重大，而經本91年度毒聲字第3273號裁定撤銷停
    止戒治，再令入戒治處所施以強制戒治，嗣於92年8 月24日
    執行完畢釋放出所，並由臺灣板橋地方法院檢察署檢察官以
    92年度戒毒偵字第266 號為不起訴處分確定；旋因施用毒品
    案件，經本院93年度訴字第1780號刑事判決判處有期徒刑8
    月確定，並於94年8 月28日縮刑期滿執行完畢；復於95年間
    因施用毒品，再由本院95年訴字第2763號、台灣高等法院96
    年上訴字第446 號判決有期徒刑10月確定。
二、詎甲○○仍不知悔改，於前開觀察、勒戒處分執行完畢釋放
    後，及有期徒刑執行完畢後之5 年以內，又基於施用毒品之
    犯意，於96年7 月27日某時，在不詳處所，以將第一級毒品
    海洛因（下稱海洛因）及第二級毒品甲基安非他命（下稱甲
    基安非他命）一起摻入香菸內點燃吸食之方式，同時施用海
    洛因及甲基安非他命；嗣於同年月17時45分許，在臺北縣新
    莊市○○路554 巷口經警查獲，並自其騎乘之車牌號碼Ｋ八
    Ｖ－057 號重型機車之後視鏡接縫處扣得海洛因8 小包（驗
    後合計淨重1.24公克、空包裝總重2 公克）。
三、案經臺北縣政府警察局新莊分局報告臺灣板橋地方法院檢察
    署檢察官偵查起訴。
    理  由
一、按除被告所犯為死刑、無期徒刑、最輕本刑為3 年以上有期
    徒刑之罪或高等法院管轄第一審案件者外，於第一次審判期
    日前之準備程序進行中，被告先就被訴事實為有罪之陳述時
    ，審判長得告知被告簡式審判程序之旨，並聽取當事人、代
    理人、辯護人及輔佐人之意見後，裁定進行簡式審判程序，
    刑事訴訟法第273 條之1 第1 項定有明文。經核本件被告所
    犯係死刑、無期徒刑、最輕本刑為3 年以上有期徒刑以外之
    罪，其於準備程序中就被訴事實為有罪之陳述，經法官告知
    簡式審判程序之旨，並聽取公訴人、被告之意見後，本院爰
    依首揭規定，合議裁定由受命法官獨任進行簡式審判程序，
    合先敘明。
二、上揭犯罪事實，業據被告於本院訊問中坦承不諱。且被告於
    96年7 月27日為警查獲後，經警所採集之尿液經送臺灣檢驗
    科技股份有限公司，以EIA 酵素免疫分析法初步檢驗，再以
    GC/MS 氣相層析質譜儀法確認檢驗結果，呈現鴉片類（海洛
    因）、安非他命類（甲基安非他命）陽性之反應乙節，亦有
    該公司96年8 月22日編號CH/2007/80408 號濫用藥物尿液檢
    驗報告及毒品案件被移送者姓名代碼對照表一紙附卷可稽，
    並有其所有之海洛因8 包（驗後合計淨重1.24公克、空包裝
    總重2 公克）扣案可資佐證。又被告前於90年間因施用毒品
    案件，經本院90年度毒聲字第3139號裁定送觀察、勒戒後，
    因認有繼續施用毒品之傾向，再經本院90年度毒聲字第4282
    號裁定令入戒治處所施以強制戒治，嗣經本院以91年度毒聲
    字第1337號裁定停止戒治後，所餘戒治期間付保護管束，惟
    其因於保護管束期間內再有施用毒品之行為，違反保護管束
    應遵守事項情節重大，而經本院91年度毒聲字第3273號裁定
    撤銷停止戒治，再令入戒治處所施以強制戒治，嗣於92年8
    月24日執行完畢釋放出所，並由臺灣板橋地方法院檢察署檢
    察官以92年度戒毒偵字第266 號為不起訴處分確定等情，有
    臺灣高等法院被告前案紀錄表等在卷為憑，被告於前開強制
    戒治執行完畢釋放後之5 年以內，再犯本件施用毒品之罪，
    應依法論處。
三、核被告所為，係犯毒品危害防制條例第10條第1 項、第2 項
    之施用第一級毒品罪及施用第二級毒品罪。被告持有第一級
    、第二級毒品之犯行，分別為施用之高度行為所吸收，均不
    另論罪。被告以一行為同時犯上開2 罪名，為想像競合犯，
    應從一重之施用第一級毒品罪論處。雖公訴意旨認被告所犯
    上開二罪名，犯意各別，行為互殊，請予分論併罰，惟被告
    堅詞陳稱：伊係將海洛因及甲基安非他命一起摻入香菸內同
    時施用二種毒品等語，又按非法施用毒品之方式，並無固定
    模式，不同吸毒族群及不同毒品種類，可能有不同的施用方
    式，同時摻入香菸內吸食，為吸毒者同時施用甲基安非他命
    暨海洛因的方式之一，此為本院職務上所已知事實，並有行
    政院衛生署管制藥品管理局92年1 月7 日管檢字第09200000
    26號函附卷可參，故被告之上揭供述並非無據，復查無確切
    證據證明被告有將二種毒品分開施用之事證，依「罪證有疑
    ，利於被告」之原則，自無從將被告所犯上開二罪予以分論
    併罰，附此陳明。又被告有事實欄所載之執行紀錄，有臺灣
    高等法院被告前案紀錄表在卷可稽，其於有期徒刑執行完畢
    後之5 年以內，再故意犯本件有期徒刑以上之罪，為累犯，
    應依法加重其刑。爰審酌被告屢犯毒品罪行不改，有事實欄
    所載之前案情形，顯見其戒除毒癮之意志薄弱，無視於毒品
    對於自身健康之戕害及國家對於杜絕毒品犯罪之禁令，惟考
    量施用毒品者均具有相當程度之生理成癮性及心理依賴性，
    戒除不易，且犯罪心態與一般刑事犯罪之本質不同，非難性
    較低，暨衡以其施用毒品之動機、犯罪後坦承犯行之態度等
    一切情狀，量處如主文所示之刑，以資懲儆。末者，扣案之
    白色粉末8 包，經送鑑定後，確均含第一級毒品海洛因之事
    實，有法務部調查局96年11月10日調科壹字第09623077430
    號鑑定書一份存卷可考，故扣案之海洛因8 包（驗後淨重
    1.24公克），係屬違禁物，不問屬犯人與否，應依毒品危害
    防制條例第18條第1 項前段之規定，併予諭知沒收銷燬之；
    至上開海洛因之外包裝袋8 只（總重2 公克），係被告所有
    供犯罪所用，業據其供承自卷，應依刑法第38條第1 項第2
    款之規定宣告沒收。
據上論斷，應依刑事訴訟法第273 條之1 第1 項、第299 條第1
項前段，毒品危害防制條例第10條第1 項、第2 項、第18條第1
項前段，刑法第11條前段、第47條第1 項、第55條、第38條第1
項第2 款，判決如主文。
本案經檢察官江祐丞到庭執行職務。
中　　華　　民　　國　　96　　年　　11　　月　　28　　日
                  刑事第十一庭  法　官  邱景芬
以上正本證明與原本無異
如不服本判決應於送達後10日內向本院提出上訴狀
                                書記官　曾千庭
中　　華　　民　　國　　96　　年　　11　　月　　28　　日
附錄本案論罪科刑法條全文
毒品危害防制條例第10條
施用第一級毒品者，處 6 月以上 5 年以下有期徒刑。
施用第二級毒品者，處 3 年以下有期徒刑。
